Erik Petrosyan — Frontend разработчик



- Senior
- Россия, Европа, МЕNA
- 🖸 2 000 3 000 \$ (дол/мес)
- Удаленная работа
- Контакт: geeklink.io/cv-123612



Навыки

Angular, CSS, CSS-in-JS, ESLint, Figma, Git, Github/Gitlab/Bitbucket, HTML, Husky, JavaScript, Jest, Jira, perfect pixel, Postman, Prettier, React, Redux, Rxjs, sass, Styled-components, Swagger, Tailwind, ТуреScript, Адаптивная верстка, кроссброузерная верстка.

Опыт работы

Zoom Graphics

2022-сейчас - Frontend разработчик

• VRM Trade

2020-2022 - Frontend разработчик

Freelance

2018-2022 - Frontend разработчик, верстальщик

Образование

• Математик

ΕΓ**У** 2014-2018

Обо мне

Привет!

Я Эрик - фронтенд разработчик с многолетним коммерческим опытом. За плечами многие проекты как с нуля, так и для поддержки. Люблю свое дело, и с удовольствием создаю то что другие могут увидет и пользоваться.

В основном делаю верстку, работаю с фреймворками React и Angular, но для меня нет границ и всегда готов взяться за новое, обучать и решать любую задачу.

Живу в солнечной Армении, наслаждаюсь удаленным графиком)

Давайте познакомиться, и решать ваши проблемы или желания в сфере IT)